臺灣高雄地方法院刑事判決
110年度金訴字第54號
公  訴  人  臺灣高雄地方檢察署檢察官
被      告  徐昌昱



            張捷森



            邱仕宏


上  一  人
選任辯護人  呂昀叡律師
上列被告等因詐欺等案件，經檢察官提起公訴（109年度少連偵
字第299號、109年度偵字第4783、7230號），因被告於準備程序
進行中，就被訴事實為有罪之陳述，經告以簡式審判程序之旨，
並聽取被告與公訴人之意見後，由本院合議庭裁定由受命法官獨
任依簡式審判程序審理，判決如下：
    主  文
戊○○犯三人以上共同詐欺取財罪，處有期徒刑壹年捌月。未扣案
之犯罪所得新臺幣伍萬貳仟捌佰元沒收，於全部或一部不能沒收
或不宜執行沒收時，追徵其價額。
己○○犯三人以上共同詐欺取財罪，處有期徒刑壹年陸月。扣案如
附表二編號6所示之物沒收；未扣案之犯罪所得新臺幣壹萬捌仟
元沒收，於全部或一部不能沒收或不宜執行沒收時，追徵其價額
。
丁○○犯三人以上共同詐欺取財罪，處有期徒刑陸月。扣案如附表
二編號7所示之物沒收。
    事  實
一、戊○○、己○○、丁○○均明知其等係加入三人以上以實施詐術為
    手段所組成具有持續性、牟利性之有結構性之詐欺集團（下
    稱該詐欺集團；又其三人所涉組織犯罪防制條例部分，分別
    經先於本院繫屬之法院審理判決），仍貪圖報酬而於民國10
    8年底至109年2月間分別加入該詐欺集團，並各依該詐欺集
    團上游之指示為以下行為：
㈠、戊○○、己○○與該詐欺集團之其他真實姓名、年籍不詳之成年
    成員共同意圖為自己不法之所有，基於三人以上共同詐欺取
    財、洗錢之犯意聯絡，先由該詐欺集團某真實姓名、年籍不
    詳之成年成員，自108年12月間某日起，佯裝為檢察官，陸
    續撥打電話與丙○○○，對其佯稱：因涉及不法，須配合調查
    ，應將帳戶內之金錢領出交付檢查等語，致丙○○○陷於錯誤
    ，而於附表一編號1所示之時間、地點，交付如附表一編號1
    所示金額之現金予該詐欺集團所指示之某車手，該車手並將
    詐欺集團在不詳時、地所偽造之「臺北地檢署公證部收據」
    公文書1紙影本交予丙○○○收執以行使（無證據顯示戊○○、己○○知悉該詐欺集團以冒用公務員名義實施詐騙）。己○○持其
    所有之門號0000000000號之手機接收該詐欺集團上游之指示
    而與戊○○在附近監看該不詳車手收取款項，待收取該車手所
    取得之詐欺款項後，再由戊○○層層上繳轉交，藉此創造資金
    軌跡之斷點，而以此迂迴層轉之方式隱匿詐欺犯罪所得之去
    向。
㈡、戊○○、己○○承前三人以上共同詐欺取財、洗錢之接續犯意，
    並與具有相同犯意之乙○○（通緝中，本院另行審結）、少年
    顏○祐（另經警移送臺灣高雄少年及家事法院審理）及該詐
    欺集團之其他成年成員共同意圖為自己不法之所有，基於三
    人以上共同詐欺取財、洗錢之犯意聯絡，先由該詐欺集團某
    成年成員，於108年12月間某日，以相同手法接續詐騙丙○○○
    ，致丙○○○陷於錯誤，而於附表一編號2所示之時間、地點，
    再交付如附表一編號2所示金額之現金予少年顏○祐，少年顏
    ○祐則將該詐欺集團在不詳時、地偽造之「臺北地檢署公證
    部收據」公文書1紙影本交付予丙○○○收執以行使（無證據顯
    示戊○○、己○○知悉該詐欺集團以冒用公務員名義實施詐騙及
    顏○祐當時係未滿18歲之少年）。少年顏○祐收取詐欺款項後
    ，旋即交予在附近監看之己○○、乙○○2人，繼由己○○於同日
    晚上7、8時許，在桃園市楊梅區某處，將詐欺款項交予戊○○
    ，再由戊○○層層上繳轉交，藉此創造資金軌跡之斷點，而以
    此迂迴層轉之方式隱匿詐欺犯罪所得之去向，戊○○因此取得
    上開詐欺贓款總額之3％報酬即5萬2,800元、己○○則獲得1萬8
    ,000元之酬勞。
㈢、丁○○與綽號「叔叔」、「仁傑」及該詐欺集團之其他成年成
    員共同意圖為自己不法之所有，基於三人以上共同詐欺取財
    、洗錢之犯意聯絡，先由其該詐欺集團內某成年成員，佯裝
    為檢察官以相同手法陸續撥打電話詐騙丙○○○，致丙○○○陷於
    錯誤，而於附表一編號3所示之時間、地點，交付如附表一
    編號3所示金額之現金予丁○○（無證據顯示丁○○知悉該詐欺
    集團以冒用公務員名義實施詐騙）。丁○○收取上開款項後，
    即以其門號0000000000號之手機與「叔叔」聯繫，並依「叔
    叔」之指示，將之放置在桃園市內壢區某菜園內，再由該詐
    欺集團之某成年成員前往收取，藉此創造資金軌跡之斷點，
    而以此迂迴層轉之方式隱匿詐欺犯罪所得之去向，丁○○並取
    得5,600元之酬勞。
二、案經丙○○○訴由高雄市政府警察局三民第一分局報告臺灣高
    雄地方檢察署檢察官偵查起訴。
    理  由
壹、程序事項
    按除被告所犯為死刑、無期徒刑、最輕本刑為3年以上有期
    徒刑之罪或高等法院管轄第一審案件者外，於前條第1項程
    序進行中，被告先就被訴事實為有罪之陳述時，審判長得告
    知被告簡式審判程序之旨，並聽取當事人、代理人、辯護人
    及輔佐人之意見後，裁定進行簡式審判程序，刑事訴訟法第
    273條之1第1項定有明文。本案被告戊○○、己○○、丁○○（以
    下合稱被告三人）所犯屬法定刑為死刑、無期徒刑、最輕本
    刑為3年以上有期徒刑以外之罪，渠等於準備程序時就被訴
    事實為有罪之陳述，經本院告以簡式審判程序要旨並聽取當
    事人意見，經被告三人同意適用簡式審判程序後，本院認無
    不得或不宜改依簡式審判程序進行之處，爰依刑事訴訟法第
    273條之1第1項規定裁定進行簡式審判程序。且檢察官、被
    告三人及被告丁○○之辯護人均未爭執卷內各項證據之證據能
    力，復無事證顯示有何違法取得或類此瑕疵之情，故卷內所
    列各項證據，自均有證據能力，合先敘明。
貳、實體事項
一、認定犯罪事實所憑之證據及理由 
    訊據被告三人就上揭事實均坦承不諱（見院三卷第13、32、
    42、104、120、131頁），核與證人即告訴人丙○○○於警詢及
    偵查中之證述（見警一卷第17至23頁，警三卷第77至79頁，
    偵二卷第41至44頁）、證人即共犯乙○○於警詢及偵查中之供
    詞（見警二卷第27至35頁、第37至40頁，偵三卷第31至38頁
    ）、證人即共犯顏○祐於警詢中之證詞（見警二卷第53至67
    頁）相符，並有如附表一各編號之「證據出處」欄所載各項
    證據在卷可佐，堪信被告三人所為之任意性自白確與事實相
    符，可資採為本案論罪科刑之依據。從而，本件事證已臻明
    確，被告三人犯行洵堪認定，應予依法論科。 
二、論罪科刑
㈠、按行為人如於參與同一詐欺集團之多次加重詐欺行為，因部
    分犯行發覺在後或偵查階段之先後不同，肇致起訴後分由不
    同法官審理，為裨益法院審理範圍明確、便於事實認定，應
    以數案中「最先繫屬於法院之案件」為準，以「該案件」中
    之「首次」加重詐欺犯行與參與犯罪組織罪論以想像競合。
    縱該首次犯行非屬事實上之首次，亦因參與犯罪組織之繼續
    行為，已為該案中之首次犯行所包攝，該參與犯罪組織行為
    之評價已獲滿足，自不再重複於他次詐欺犯行中再次論罪，
    俾免過度評價及悖於一事不再理原則。至於「另案」起訴之
    他次加重詐欺犯行，縱屬事實上之首次犯行，仍需單獨論以
    加重詐欺罪，以彰顯刑法對不同被害人財產保護之完整性，
    避免評價不足（最高法院110年度台上字第749號判決意旨參
    照）。查被告戊○○因參與本案詐欺集團所犯之詐欺取財犯行
    ，業經臺灣桃園地方檢察署檢察官以109年度偵緝字第2169
    號提起公訴，於110年1月19日繫屬於臺灣桃園地方法院；被
    告己○○加入同一詐欺集團而犯詐欺取財他罪，亦經臺灣桃園
    地方檢察署檢察官以109年度偵字第30357號、109年度少連
    偵字第409號提起公訴，經臺灣桃園地方法院於110年2月22
    日判決，後被告上訴，經臺灣高等法院以110上訴字第1546
    號判決確定；被告丁○○另因加入該詐欺集團而犯詐欺取財部
    分，業經臺灣橋頭地方檢察署起訴，於109年12月8日經臺灣
    橋頭地方法院109年度審訴字第405號判決確定等情，有臺灣
    高等法院被告前案紀錄表在卷可考。而本案係於110年3月9
    日繫屬於本院一情，有臺灣高雄地方檢察署110年3月8日雄
    檢榮德109偵4783字第1100014761號函上之本院刑事科分案
    戳章可憑。又據被告三人於本院審理中供稱本案是其等加入
    同一詐欺集團期間所犯等語（見院三卷第42至43頁、第129
    至130頁），是本案並非被告三人參與同一犯罪組織所犯之
    詐欺犯行中最先繫屬之案件，依前揭說明，自無須在本案加
    重詐欺犯行中再次論以「參與犯罪組織罪」，附此敘明。
㈡、核被告三人所為，均係犯刑法第339條之4第1項第2款之犯三
    人以上共同詐欺取財罪及洗錢防制法第14條第1項之洗錢罪
    。被告戊○○、己○○就事實欄一㈠部分及該詐欺集團之其他成
    年成員；被告戊○○、己○○就事實欄一㈡部分與乙○○、少年顏〇
    祐及該詐欺集團其他成年成員；被告丁○○就事實欄一㈢部分
    與「叔叔」、「仁傑」及該詐欺集團其他成年成員間，各有
    犯意聯絡及行為分擔，應論以共同正犯。又被告戊○○、己○○
    就事實欄一㈠、㈡前後2次監督及收水等行為，均係為取得單
    一被害人所交付之款項，且時間僅相隔一日，其時空密接，
    應認係數個舉動之接續實行，論以接續犯一罪。而被告三人
    各係以一行為同時觸犯三人以上共同詐欺取財罪、洗錢罪，
    為想像競合犯，應依刑法第55條前段規定，從一重論以三人
    以上共同犯詐欺取財罪。
㈢、想像競合犯之處斷刑，本質上係刑之合併，所謂從一重處斷
    ，是將想像競合犯組成之評價上數罪，合併為科刑一罪，其
    所對應之刑罰，亦合併其評價上數罪之數法定刑，而為一個
    處斷刑。因想像競合犯侵害數法益者皆成立犯罪，論罪時必
    須輕、重罪併舉論述，同時宣告所犯各罪名，包括各罪有無
    加重、減免其刑之情形，亦應說明論列，量刑時併衡酌輕罪
    部分量刑事由，評價始為充足，然後依刑法第55條前段規定
    「從一重處斷」，非謂對於其餘各罪可置而不論。因此，法
    院決定處斷刑時，雖以其中最重罪名之法定刑，做為裁量之
    準據，惟於裁量其輕重時，仍應將輕罪合併評價在內。且洗
    錢防制法第16條第2項係規定犯前2條之罪，在偵查或審判中
    自白者，減輕其刑。立法體例上既未如毒品危害防制條例第
    17條第2項規定，須偵查及歷次審判中均自白為要件，則只
    須於偵查或審判中有1次自白，即有上開規定之適用。本件
    被告三人於本院審理時就洗錢防制法第14條第1項之罪均已
    自白，合於上開減輕事由之規定，所涉減輕事由之規定，仍
    應列予說明，並於量刑時在加重詐欺取財罪之法定刑度內合
    併評價。
㈣、考量被告丁○○加入詐欺集團參與本件詐欺犯行，固應非難，
    然被告丁○○為本案犯行時年僅18歲，年輕識淺，犯後始終坦
    承犯行。又本案被告丁○○所涉犯行乃詐得被害金額28萬元，
    被告丁○○自述領得之報酬為5,600元，並已賠付30萬元與告
    訴人完畢，而告訴人亦具狀請求本院從輕量刑一節，有本院
    刑事調解案件簡要紀錄表、調解筆錄、刑事陳述狀、本院辦
    理刑事案件電話紀錄查詢表存卷可考（院二卷第299頁、第3
    07至309頁，院三卷第5頁），是被告丁○○所賠付告訴人之金
    額尚且高於告訴人此部分之損失，可見被告丁○○已盡力彌補
    其行為所造成之損害，並已獲告訴人之諒解，顯見被告丁○○
    確有悔意。又考量被告丁○○所參與係屬較末端之取款犯罪分
    工，參與犯罪之程度非重，按其情節依刑法第339條之4第1
    項第2款三人以上共同詐欺取財罪科以最低度刑，仍有情輕
    法重之虞，是依刑法第59條規定，酌減其刑。
㈤、爰審酌被告三人於本案行為時，均正值青壯之年，不思以己
    力正當賺取財物，反圖不勞而獲，參與詐欺集團從事詐騙，
    並負責擔任俗稱「收水」、「車手」之工作，除造成告訴人
    辛苦累積之財產瞬間喪失外，更使詐欺集團得透過洗錢之方
    式，輕易遂行其犯罪並保有犯罪所得，助長詐騙歪風之盛行
    ，嚴重影響社會之治安。且本案因被告三人參與詐欺集團之
    犯罪，致使本案告訴人遭詐騙之金額達數百萬元，客觀上已
    造成相當程度之法益侵害結果。再斟酌被告三人各自收取詐
    欺款項之次數及金額，而被告戊○○收取車手所得之詐欺款項
    後尚負責上繳予該詐欺集團上游，是其在該詐欺集團中之所
    處之地位應高於被告己○○及擔任第一線取款車手之丁○○，應
    負較重之罪責。另被告戊○○、己○○至今未與告訴人和解或針
    對告訴人所受之損害有所填補，較諸於被告丁○○，其二人犯
    後態度自難認為良好。惟念被告三人犯後於本院審理中均坦
    承包含洗錢罪在內之全部犯行，尚有面對司法追訴及處罰之
    意。兼衡被告三人均有其他因詐欺取財犯罪而經法院論罪科
    刑之前案素行，及被告三人分別於本院審理中自陳之教育程
    度、工作經歷，家庭經濟狀況等一切情狀，分別量處如主文
    所示之刑，以示刑法規範之有效及妥當，並給予被告三人與
    其等罪責相符之刑罰。
㈥、末查，被告丁○○前因詐欺案件案件，經臺灣橋頭地方法院以1
    09年度審訴字第405號判決有期徒刑6月，緩刑4年，並於109
    年12月8日確定一情，有臺灣高等法院被告前案紀錄表附卷
    可稽，是被告丁○○既曾受有期徒刑之宣告，亦無同法第76條
    緩刑期滿未經撤銷，刑之宣告失其效力之情形，自與緩刑之
    要件不合，本件無從宣告緩刑，附此敘明。
三、沒收
㈠、犯罪所得部分：
１、按犯罪所得，屬於犯罪行為人者，沒收之。前二項之沒收，
    於全部或一部不能沒收或不宜執行沒收時，追徵其價額，刑
    法第38條之1第1項前段、第3項定有明文。又按二人以上共
    同犯罪，關於犯罪所得之沒收、追繳或追徵，應就各人所分
    得者為之，所謂各人「所分得」，係指各人「對犯罪所得有
    事實上之處分權限」，法院應視具體個案之實際情形而為認
    定：倘若共同正犯各成員內部間，對於不法利得分配明確時
    ，固應依各人實際分配所得沒收；然若共同正犯成員對不法
    所得並無處分權限，其他成員亦無事實上之共同處分權限者
    ，自不予諭知沒收。
２、經查，被告戊○○於本院審理程序中供稱其報酬為收取款項之3
    ％等語（見院三卷第43頁）；被告己○○於偵查中供稱本件其
    總取得之報酬為1萬8,000元等語（見偵三卷第32頁）。衡以
    被告戊○○、己○○於參與該詐欺集團犯罪之過程中，雖有經手
    詐騙贓款，然就其二人所參與之犯罪情節以觀，尚無確切事
    證顯示其二人為詐欺案件之主導者。而依詐欺集團分工狀態
    ，下游車手、取款手需將得手款項上繳方得以獲取報酬，並
    非最終保有、支配全部詐得款項之人。加以本案未有其他證
    據得證被告二人實際所獲確切金額，爰依被告二人之供述認
    定被告二人之犯罪所得。是被告戊○○之犯罪所得應為1,610
    元(計算式：本案總提領金額90萬+86萬＝176萬；176萬×3％＝5
    萬2,800元)；被告己○○之犯罪所得則依其所述為1萬8,000元
    ，此部分各屬其二人犯罪所得。又被告二人上開犯罪所得並
    未扣案，然本案並無刑法第38條之1第5項、第38條之2第2項
    之情形，自應依刑法第38條之1第1項前段、第3項規定個別
    宣告沒收，並均諭知於全部或一部不能沒收或不宜執行沒收
    時，追徵其價額。
３、本案被告丁○○因本案犯行而獲有5,600元之報酬一情，為被告
    丁○○於本院審理中供述明確（見院三卷第130頁），是被告
    丁○○自詐騙集團所獲取5,600元，係屬不法犯罪所得。而按
    犯罪所得之沒收或追徵其價額，係法院剝奪犯罪行為人之不
    法所得，將之收歸國有之裁判，其目的係著重於澈底剝奪犯
    罪行為人之實際犯罪所得，使其不能坐享犯罪之成果，藉以
    杜絕犯罪誘因，而遏阻犯罪。惟基於被害人發還優先原則，
    於個案已實際合法發還被害人時，則不予宣告沒收或追徵，
    刑法第38條之1第5項定有明文。經查，被告丁○○與告訴人於
    本案達成調解，而被告丁○○已依調解筆錄內容賠償告訴人30
    萬元，可認被告已就所取得犯罪所得，依據前開調解筆錄合
    法實際發還告訴人，自無庸對被告丁○○宣告犯罪所得沒收。
４、另洗錢防制法第18條第1項前段固規定：「犯第14條之罪，其
    所移轉、變更、掩飾、隱匿、收受、取得、持有、使用之財
    物或財產上利益，沒收之」，但條文並無「不問屬於犯罪行
    為人與否」之要件（絕對義務沒收），當以屬於（按指實際
    管領）犯罪行為人者為限，始應（相對義務）沒收。查本案
    遭被告三人掩飾、隱匿去向與所在之詐欺所得，依被告三人
    之供述均已交付該詐欺集團上手，且本案並無證據證明仍在
    被告三人實際管領之中，自無從依上開規定諭知沒收，附此
    敘明。
㈡、扣案物品：
１、又扣案如附表二編號1至5所示等物，為被告丁○○所有，而附
    表二編號1至4所示之物為被告丁○○本件犯行之穿著、高鐵車
    票為被告丁○○為本案犯行時搭乘交通工具之票證一情，為被
    告丁○○於警詢時陳述明確（見警一卷第7至8頁）。然附表二
    編號1至4所示之物為一般常見衣物，而編號5所示之車票僅
    為乘車票證，經被告丁○○使用後已無價值。又上開物品均非
    違禁品，應僅係本案之證據，爰不予宣告沒收。
２、另附表二編號6、7所示之物，分別為被告己○○、丁○○所有，
    且均為被告二人於本案犯行所用之物一情，為被告二人於本
    院審理中自承在卷（見院三卷第37、130頁），則附表二編
    號6、7所示之物各屬被告己○○、丁○○從事本案犯行所用之物
    ，應依刑法第38條第2項前段規定，個別宣告沒收。 
據上論斷，應依刑事訴訟法刑事訴訟法第273 條之1 第1 項、第
299 條第1 項前段，判決如主文。 
本案經檢察官甲○○提起公訴，檢察官庚○○到庭執行職務。
中　　華　　民　　國　　111 　年　　5 　　月　　6 　　日
                  刑事第八庭  法　官  陳鑕靂
以上正本證明與原本無異。
如不服本判決應於收受送達後20日內向本院提出上訴書狀，並應
敘述具體理由；如未敘述上訴理由者，應於上訴期間屆滿後20日
內向本院補提理由書（均須按他造當事人之人數附繕本）「切勿
逕送上級法院」。
中　　華　　民　　國　　111 　年　　5 　　月　　6 　　日
　　　　　　　　　　　　　　　書記官  許雅惠
　　　　　　　　　　　　　　　　　 　　　　　　　　
◎附錄本案論罪科刑法條
洗錢防制法第14條
有第二條各款所列洗錢行為者，處7年以下有期徒刑，併科新臺
幣5百萬元以下罰金。
前項之未遂犯罰之。
前二項情形，不得科以超過其特定犯罪所定最重本刑之刑。

中華民國刑法第339條之4
犯第339條詐欺罪而有下列情形之一者，處1年以上7年以下有期
徒刑，得併科1百萬元以下罰金：
一、冒用政府機關或公務員名義犯之。
二、三人以上共同犯之。
三、以廣播電視、電子通訊、網際網路或其他媒體等傳播工具，
    對公眾散布而犯之。
前項之未遂犯罰之。

附表一：
編號 告訴人提領時間   交付時間 交付金額（新臺幣） 取款車手 收水車手    證據出處  提領帳戶、金額（新臺幣）   交付地點     1（起訴書附表一編號1） 109年1月2日下午5時25分前某時許 109年1月2日下午5時25分許 90萬元 不詳 戊○○、己○○ 1.（丙○○○）提領詐騙款項手寫明細表一份（警一卷第45-47頁） 2.華南商業銀行高雄博愛分行帳戶000-000000000號存摺影本一份（警一卷第107頁） 3.高雄德智郵局帳戶000-00000000000000號存摺影本一份（警一卷第105頁） 4.臺北地檢署公證部109年1月2日收據一份（警一卷第81頁） 5.109年1月2日    監視器影像    擷取照片共十   二張（警一卷   第53-55頁、   警二卷第19-2   3頁） 6.（己○○）門   號0000000000網路歷程、雙向通信歷程（109年1月2-4日)各一份（警二卷第137-141、143-144頁） 7.（戊○○）受   處分人資料一覽表、門號0000000000網路歷程、雙向通訊紀錄（109年1月1-3日)各一份（警三卷第203、213-219頁）  1.華南商業銀行高雄博愛分行帳戶000-000000000號(戶名：丙○○○)，提領45萬元。 2.中華郵政股份有限公司高雄德智郵局帳戶0000000-0000000號(戶名：丙○○○)，提領45萬元 高雄市○○區○○街00號（丙○○○住處）附近     2（起訴書附表一編號2） 109年1月3日下午5時4分前某時許 109年1月3日下午5時4分許 86萬元 少年顏O祐 戊○○、己○○、乙○○ 1.（丙○○○）提領詐騙款項手寫明細表一份（警一卷第45-47頁） 2.臺灣銀行帳戶000-000000000000號存摺影本一份（警一卷第97-99頁） 3.高雄市○○○區○○○○000000000000000000號存摺影本一份（警一卷第95頁） 4.臺北地檢署公證部109年1月3日收據一份（警一卷第83頁） 5.內政部警政署刑事警察局109年2月21日刑紋字第1090017465號鑑定書（警三卷第167-179頁） 6.109年1月3日   監視器影像擷   取照片共十八   張（警一卷第   57-61頁、警   二卷第41-44   頁） 7.（己○○）門   號0000000000網路歷程、雙向通信歷程（109年1月2-4日)各一份（警二卷第137- 141、143-144頁） 8.（乙○○）門   號0000000000網路歷程（109年1月2-4日)一份（警二卷145-152頁 9.（戊○○）受    處分人資料一覽表、門號0000000000網路歷程、雙向通訊紀錄（109年1月1-3日)各一份（警三卷第203、213-219頁）  1.臺灣銀行帳戶000-000000000000號(戶名：丙○○○)，提領43萬元。 2.高雄市○○○區○○○○000000000000000000號(戶名：丙○○○)，提領43萬元。 高雄市○○區○○街00號（丙○○○住處）前附近     3（起訴書附表一編號3） 109年2月11日下午5時23分前某時許 109年2月11日下午5時23分許 28萬元 丁○○ 不詳 1.（丙○○○）提領詐騙款項手寫明細表一份（警一卷第45-47頁） 2.高雄市○○○區○○○○000000000000000000號存摺影本一份（警一卷第95頁） 3.高雄市政府警察局三民第一分局搜索扣押筆錄（丁○○、處所：桃園市○○區○○○街000○0號)、自願受搜索同意書、扣押物品清單、扣押物品收據各一份；扣押物品照片一張（警一卷第33-39、67頁） 4.109年2月11日   監視器影像擷   取照片共三   張、被告邱   仕宏犯案穿著   衣物照片一    張警一卷第49   -51頁） 5.被告丁○○10   9年2月11日動線圖一份（警一卷第93頁）  高雄市○○○區○○○○000000000000000000號(戶名：丙○○○)，提領28萬元。 高雄市○○區○○街00號（丙○○○住處）前附近。     

附表二：
編號 扣案物名稱 備註  1 黑色背包1個 被告丁○○所有  2 白色棒球帽1個 被告丁○○所有  3 黑白色長褲1件 被告丁○○所有  4 藍紅色上衣1件 被告丁○○所有  5 高鐵車票1張 被告丁○○所有  6 IPHONE手機1支（門號：0000000000、IMEI：000000000000000） 被告己○○所有，供本案犯罪使用之物  7 IPHONE手機1支（門號：0000000000、IMEI：000000000000000） 被告丁○○所有，供本案犯罪使用之物